臺灣高雄地方法院民事裁定
108年度消債更字第323號
聲  請  人  蘇麗詩（原名：陳蘇麗詩）
0000000000000000

0000000000000000

上列當事人因消費者債務清理事件聲請更生，本院裁定如下：
    主  文
聲請人蘇麗詩自中華民國一○九年四月二十八日下午四時起開始
更生程序。
命司法事務官進行本件更生程序。
    理  由
一、按債務人不能清償債務或有不能清償之虞者，得依本條例所
    定更生或清算程序，清理其債務；債務人無擔保或無優先權
    之本金及利息債務總額未逾新臺幣（下同）12,000,000元者
    ，於法院裁定開始清算程序或宣告破產前，得向法院聲請更
    生；法院開始更生程序之裁定，應載明其年、月、日、時，
    並即時發生效力；法院開始更生或清算程序後，得命司法事
    務官進行更生或清算程序，必要時得選任律師、會計師或其
    他適當之自然人或法人1人為監督人或管理人，消費者債務
    清理條例（下稱消債條例）第3條、第16條第1項、第42條第
    1項、第45條第1項分別定有明文。
二、聲請意旨略以：伊有不能清償債務情事，前依消債條例規定
    ，向台新銀行聲請前置協商，惟協商不成立。伊又未經法院
    裁定開始清算程序或宣告破產，爰聲請更生等語。
三、經查：
  ㈠聲請人前向台新銀行聲請前置協商，於民國108年6月17日協
    商不成立，嗣於108年9月5日具狀向本院聲請更生等情，有
    前置協商不成立通知書（卷第22頁）、台新銀行函（卷第49
    至53頁）附卷可稽，堪信為真實。
  ㈡聲請人於106、107年度均無申報所得，名下無財產，有三商
    美邦人壽保單解約金6,076元、國泰人壽保單解約金49元、
    中華郵政保單解約金37,412元、新光人壽保單解約金87,251
    元、南山人壽保單解約金19,857元（已扣保單借款餘額86,6
    27元，另保單號碼Z000000000號保單之被保險人雖為聲請人
    ，惟於要保人即聲請人母親蘇鄭來好於108年10月31日歿後
    ，迄未變更要保人，附此敘明）；又聲請人自陳從事清潔工
    作，工作地點、雇主不定，每次600元，每月收入約21,000
    元，前於108年12月5日與其餘3名兄弟姐妹一同領取蘇鄭來
    好之勞保老年給付差額161,863元，現未領取任何補助，成
    年子女亦未給付扶養費，就母親蘇鄭來好之遺產業已辦理拋
    棄繼承等情，有財政部高雄國稅局106、107年綜合所得稅各
    類所得資料清單及財產歸屬資料清單（卷第14至15頁、第38
    頁）、財產及收入狀況說明書（卷第9至10頁）、債權人清
    冊（卷第4至8頁）、戶籍謄本（卷第12頁）、勞工保險被保
    險人投保資料表（卷第16頁）、個人商業保險查詢結果表（
    卷第48頁）、財團法人金融聯合徵信中心前置協商專用債權
    人清冊（卷第17至19頁）、信用報告（卷第20至21頁）、社
    會補助查詢表（卷第91至94頁）、都發局函（卷第85頁）、
    勞動部勞動力發展署高屏澎東分署函（卷第84頁）、薪資袋
    （卷第79至81頁）、收入切結書（卷第78頁）、勞動部勞工
    保險局函（卷第112頁）、財政部高雄國稅局函（卷第111頁
    ）、臺灣高雄少年及家事法院通知（卷第126至127頁）、三
    商美邦人壽保險股份有限公司函（卷第86頁）、國泰人壽保
    險股份有限公司函（卷第87至88頁）、南山人壽保險股份有
    限公司函（卷第113至117頁、第128頁）、中華郵政股份有
    限公司函（卷第118至119頁）、新光人壽保險股份有限公司
    陳報狀（卷第89至90頁）等附卷可證。依聲請人上述工作、
    收入及財產情況，堪認以自陳每月收入21,000元核算其償債
    能力，較為妥適。
  ㈢關於聲請人個人日常必要支出部分，聲請人雖主張每月支出1
    8,411元（包含每月房屋租金4,500元）云云，並提出租賃契
    約（卷第40至44頁）、證明書（卷第82頁）為證。惟按債務
    人必要生活費用，以最近1年衛生福利部或直轄市政府所公
    告當地區每人每月最低生活費1.2倍定之，消債條例第64條
    之2第1項定有明文。本院參酌衛福部社會司所公告109年度
    高雄市最低生活費為13,099元，又該最低生活費用之標準，
    係照當地最近1年平均每人消費支出60％訂定，依其基準之家
    庭收支調查報告調查表格式所示有關經常性支出之調查項目
    ，包括利息支出、食品、衣著、房租及水費、電費、醫療保
    健、交通、娛樂、教育等，已涵蓋聲請人所陳報之支出項目
    。是本院認聲請人必要生活費用以最低生活費之1.2倍即15,
    719元計算已足，逾此範圍難認必要。
  ㈣關於聲請人扶養支出部分，聲請人陳稱須扶養母親蘇鄭來好
    ，每月支出扶養費1,500元等情，惟扶養費支出之認定係以
    聲請更生時聲請人對其負扶養義務，且該受扶養人仍存活為
    要件，而蘇鄭來好於聲請人108年9月5日聲請更生後之108年
    10月31日已死亡，已無負擔母親扶養費之必要，是其主張扶
    養母親，洵無足採，併予敘明。
  ㈤承上，聲請人目前每月收入21,000元，扣除個人必要支出15,
    719元後，剩餘5,281元，而聲請人目前負債總額為4,146,30
    3元（卷第4至8頁債權人清冊），扣除三商美邦人壽、國泰
    人壽、南山人壽、中華郵政、新光人壽保單解約金共計150,
    645元後，以每月所餘逐年清償，至少須約63年【計算式：
    （4,146,303－150,645）÷5,281÷12≒63】始能清償完畢，應
    認其已不能清償債務。此外，聲請人無擔保或無優先權之債
    務總額未逾1,200萬元，且無消債條例第6條第3項、第8條或
    第46條各款所定駁回更生聲請之事由存在。則聲請人聲請更
    生為有理由，應予准許，爰命司法事務官進行本件更生程序
    。
四、依消債條例第11條第1 項、第45條第1 項、第16條第1 項，
    裁定如主文。
中　　華　　民　　國　 109　　年　　4 　　月　　28　　日
              　　民事庭　　  法　官　陳宛榆
以上正本係照原本作成。
本裁定不得抗告。
中　　華　　民　　國　 109　　年　　4 　　月　　28　　日
  　                          書記官　何福添